【裁判字號】    89,訴,1828
【裁判日期】    890808
【裁判案由】    清償借款
【裁判全文】
臺灣高雄地方法院民事判決  八十九年度訴字第一八二八號
    原      告  台灣中小企業銀行股份有限公司
    法定代理人  乙○○
    訴訟代理人  丙○○
    被      告  甲○○○
右當事人間請求給付借款事件，本院判決如左：
    主    文
被告應給付原告新台幣佰零柒萬柒仟零伍拾捌元，及自民國八十九年一月二十八日
起至清償日止，按年息百分之九點八五計算之利息，並自民國八十九年一月二十八日
起至清償日止，按上開利率百分之二十計算之違約金。
訴訟費用由被告負擔。
本判決第一項於原告以新台幣壹佰零萬元供擔保後，得假執行。
    事    實
甲、原告方面：
一、聲明：求為判決除假執行擔保金額外，如主文所示。
二、陳述略稱：被告甲○○○以訴外人卓平山為連帶保證人，於民國八十四年五月十
    八日向原告借用新台幣（下同）玖佰萬元，約定自八十四年五月十八日起至一百
    零四年五月十八日止，分二百四十期按月平均攤還本息捌萬伍仟玖佰伍拾玖元，
    如未按期給付，即喪失期限利益，全部債務視為到期，利息按年利率百分之九點
    八五計算，如逾期清償，在六個月以內者，按上開利率百分之十，超過六個月以
    上者，按上開利率百分之二十計付違約金。詎被告並未按期攤還，依上開約定，
    本件借款應視為全部到期，經原告聲請台灣高雄地方法院以八十七年度執字第一
    四七八七號執行事件拍賣抵押物受償後，尚欠如主文所示之本金、利息及違約金
    迄未受償，屢向被告催討，均置之不理，為此本於消費借貸之法律關係提起本件
    訴訟。
三、證據：提出借據、授信約定書、台灣高雄地方法院民事執行處強制執行金額計算
    書分配表、催收帳款備查卡各一紙、戶籍謄本一份為證。
乙、被告方面：
一、聲明：無
二、陳述略稱：確實積欠原告如原告所述之金額，借據、授信約定書確實是我親自簽
    的，對分配表亦無意見，但無力清償。
    理    由
一、本件原告主張被告向伊借款九百萬元，迄今尚欠本金三百零七萬七千零五十八元
    及利息、違約金未還之事實，已據其提出借據、授信約定書、台灣高雄地方法院
    民事執行處強制執行金額計算書分配表各一紙、催收帳款備查卡為證，核屬相符
    ，復為被告所不爭執，自堪信原告之主張為真實。
二、按消費借貸之借用人，應於約定期限內，返還與借用物種類、品質、數量相同之
    物，民法第四百七十八條前段定有明文。被告甲○○○_既與原告間定有消費借
    貸契約，且迄未全部清償，從而原告依消費借貸契約請求被告給付借款佰零柒
    萬柒仟零伍拾捌元，並自民國八十九年一月二十八日起至清償日止，按年息百分
    之九點八五計算之利息，及自民國八十九年一月二十八日起至清償日止，按上開
    利率百分之二十計付違約金，即屬正當，應予准許。被告雖辯稱目前無力清償，
    然此對被告依法應負之清償責任，要無影響，併此敘明。
三、原告陳明願供擔保，請求宣告假執行，核無不合，茲酌定擔保金額，予以准許。
四、據上結論，本件原告之訴為有理由，依民事訴訟法第七十八條、第三百九十條第
    二項，判決如主文。
中      華      民      國    八十九    年      八      月      八      日
                              臺灣高雄地方法院民事第一庭
~B法      官  陳怡雯  陳怡雯
右為正本係照原本作成。
如對本判決上訴，須於判決送達後廿日內向本院提出上訴狀。
中      華      民      國    八十九    年      八      月      九      日
~B法院書記官  鄭淑華


司法院資訊處製作；財團法人民間司法改革基金會備份。
